臺灣桃園地方法院刑事判決
111年度審簡字第529號
公  訴  人  臺灣桃園地方檢察署檢察官
被      告  郭志翔

                    籍設桃園市○○區○○○街000號0○○○○○○○○)

上列被告因竊盜案件，經檢察官提起公訴（110年度偵字第23467
號），本院受理後（111年度審易字第306號），被告於準備程序
中自白犯罪，本院認宜以簡易判決處刑，爰不經通常審判程序，
逕以簡易判決處刑如下：
    主  文
郭志翔犯竊盜罪，處有期徒刑肆月，如易科罰金，以新臺幣壹仟
元折算壹日。未扣案之後背包壹個、黑色短夾壹個、現金新臺幣
捌佰元、OPPO白色手機壹支均沒收，於全部或一部不能沒收或不
宜執行沒收時，各追徵其價額。
    事實及理由
一、本件犯罪事實及證據，除起訴書犯罪事實欄一、11至12行「
    後背包1個(內含錢包、貨車鑰匙、手機、包包，價值共12,0
    00元)」，應更正為「後背包1個(內含黑色短夾1個、國民身
    分證1張、健保卡1張、合作金庫金融卡1張、國泰世華金融
    卡1張、現金新臺幣800元、鑰匙2把、OPPO白色手機1支」；
    於證據部分補充「被告郭志翔於本院準備程序中之自白」外
    ，其餘均引用如附件檢察官起訴書之記載。
二、論罪科刑：
  ㈠核被告所為，係犯刑法第320條第1項之竊盜罪。
　㈡爰審酌被告正值青壯，不思循正當途徑獲取財物，企圖不勞
    而獲，復為本件竊盜犯行，顯欠缺尊重他人財產權之觀念，
    所為非足取，惟念其犯後坦承犯行之態度，兼衡被告已因竊
    盜、施用毒品等犯行，經法院論罪科刑紀錄，有臺灣高等法
    院被告前案紀錄表1份可參，及其犯罪之動機、目的、手段
    、竊得財物之價值、對告訴人造成之損害、智識程度及生活
    狀況等一切情狀，量處如主文所示之刑，並諭知易科罰金之
    折算標準。
三、沒收：
　㈠按犯罪所得，屬於犯罪行為人者，沒收之；又前二項沒收，
    於全部或一部不能沒收或不宜執行沒收時，追徵其價額，刑
    法第38條之1第1項前段、第3項定有明文。查被告就起訴書
    犯罪事實欄一、竊得之後背包1個、黑色短夾1個、現金新臺
    幣800元、OPPO白色手機1支，均屬其犯罪所得，均未扣案，
    復未返還予本案之告訴人，爰依上揭規定，於全部或一部不
    能沒收或不宜執行沒收時，各追徵其價額。
　㈡另被告所竊得之告訴人林子晨所有之國民身分證1張、健保卡
    1張、合作金庫金融卡1張、國泰世華金融卡1張、鑰匙2把，
    固亦屬被告本案之犯罪所得，然並未扣案，本院審酌前開物
    品本身價值不高，且多可重新申辦或打造，使原證件卡片、
    鑰匙失其效用，況縱予以沒收，對刑罰之一般預防或特別預
    防之助益甚微，對被告之不法、罪責評價亦不生重大影響，
    故認無刑法上重要性，是均不予宣告沒收，併此敘明。
四、依刑事訴訟法第449條第2項、第3項、第450條第1項、第454
    條第2項，逕以簡易判決處刑如主文。
五、如不服本判決，應於判決送達後20日內，向本院合議庭提出
    上訴狀（須附繕本）。
中　　華　　民　　國　　111 　年　　6 　　月　　17　　日
                  刑事審查庭    法  官  林慈雁
以上正本證明與原本無異。
如不服本判決，應於判決送達後20日內向本院提出上訴狀（應附
繕本）。
                                書記官  吳秉翰
中　　華　　民　　國　　111 　年　　6 　　月　　20　　日
附錄本案論罪科刑法條全文：   
刑法第320條
意圖為自己或第三人不法之所有，而竊取他人之動產者，為竊盜
罪，處5年以下有期徒刑、拘役或50萬元以下罰金。
意圖為自己或第三人不法之利益，而竊佔他人之不動產者，依前
項之規定處斷。
前二項之未遂犯罰之。

附件：
臺灣桃園地方檢察署檢察官起訴書
                                    110年度偵字第23467號
　　被　　　告　郭志翔　男　37歲（民國00年0月00日生）
　　　　　　　　　　　　住桃園市○○區○○○街000號0○○○○○○○○)
　　　　　　　　　　　　(現於法務部○○○○○○○執行中)
　　　　　　　　　　　　國民身分證統一編號：Z000000000號
上列被告因竊盜案件，已經偵查終結，認應提起公訴，茲將犯罪
事實及證據並所犯法條分敘如下：
　　　　犯罪事實
一、郭志翔前因(一)竊盜案件，經臺灣桃園地方法院以103年度
    桃檢字第469號判決判處有期徒刑3月確定；(二)偽造文書及
    竊盜案件，經同院以104年度審訴緝字第25號判決，分別有
    期徒刑3月、3月，應執行有期徒刑4月確定；(三)施用第二
    級毒品案件，經同院以105年度桃簡字第2117號判決判處有
    期徒刑5月確定，上開(一)、(二)所示之罪刑，嗣經同院以1
    05年度聲字第3578號裁定應合併執行有期徒刑6月確定，並
    與(三)之罪刑接續執行，於民國107年1月4日執行完畢。詎
    其猶不知悔改，竟意圖為自己不法之所有，基於竊盜之犯意
    ，於110年3月15日21時許在桃園市○○區○○街00號工地，徒手
    竊取林子晨之後背包1個(內含錢包、貨車鑰匙、手機、包包
    ，價值共12,000元)得手。經林子晨報警處理，始悉上情。
二、案經林子晨訴由桃園市政府警察局中壢分局報告偵辦
　　    證據並所犯法條
一、前揭犯罪事實業經被告郭志翔坦承不諱，且與告訴人即證人
    林子晨於警詢、偵查中之證述互核相符，並有告訴人手機電
    子信箱登入截圖2張、通聯調閱查詢單1份存卷可憑，足認被
    告之任意性自白與事實相符，其犯嫌堪以認定。
二、核被告所為，係犯刑法第320條第1項竊盜罪嫌。又被告前有
    如犯罪事實欄所載論罪科刑及執行情形，有刑案資料查註記
    錄表附卷可稽，其於有期徒刑執行完畢後，5年以內故意再
    犯本案有期徒刑以外之罪，為累犯，請參照大法官會議釋字
    第775號解釋意旨及刑法第47條之規定，審酌是否依累犯之
    規定加重其刑。
三、依刑事訴訟法第251條第1項提起公訴。
　　此　致
臺灣桃園地方法院
中　　華　　民　　國　 110　　年　　12　　月　　18　　日
                              檢　察　官  劉  文  瀚
                              檢　察　官  劉  哲  鯤
本件證明與原本無異　　
中　　華　　民　　國　 111　　年　   1    月　  24    日
                              書  記  官  黃  小  訓
所犯法條：中華民國刑法第320條
意圖為自己或第三人不法之所有，而竊取他人之動產者，為竊盜
罪，處 5 年以下有期徒刑、拘役或 50 萬元以下罰金。
意圖為自己或第三人不法之利益，而竊佔他人之不動產者，依前
項之規定處斷。
前二項之未遂犯罰之。